<!-- 03 -->

<!-- Oprócz 3 kołowoych tylko ICD11 i SISF -->

```{r}
n_2 <- nrow(df_all |> filter(research == "2"))

result <- psych::omega(
  (df_all |> filter(research == "2") |> select(contains("lirs")))[,1:14],
  nfactors = 3, plot = F
)

# Wyciągnięcie wartości omega
omega_value <- result$omega.tot |> round(3)         # Wartość Omega total

# Wartość Alpha Cronbacha
alpha_det <- alpha(df_all |> 
                     filter(research == "2") |> 
                     select(lirs_5, lirs_8, lirs_10, lirs_11, lirs_12, lirs_13)) |>
  _$total$std.alpha |> round(3)
alpha_hrt <- alpha(df_all |> 
                     filter(research == "2") |> 
                     select(lirs_1, lirs_2, lirs_3, lirs_4)) |>
  _$total$std.alpha |> round(3)
alpha_glt <- alpha(df_all |> 
                     filter(research == "2") |> 
                     select(lirs_6, lirs_7, lirs_9, lirs_14)) |>
  _$total$std.alpha |> round(3)
```

W celu oceny rzetelności wewnętrznej skali LIRS obliczono współczynnik omega McDonalda dla całej skali oraz alfa Cronbacha dla podskal w próbie **Study 2**. Wartość współczynnika McDonald's $\omega_{total}$ dla wyniku ogólnego wyniosła `r omega_value` wskazuje na bardzo wysoka rzetelność całkowitą uwzględniając wariancję zarówno wspólną, jak i specyficzną dla grup czynników. W przypadku podskal wartości współczynnika alfa Cronbacha kształtowały się na poziomie `r alpha_det` dla podskali *Detachment oraz* `r alpha_hrt` dla podskali *Hurt*, co również potwierdza ich zadowalającą rzetelność. Spójność podskali *Guilt* jest nieznacznie poniżej progu .70 i wynosi `r alpha_glt`.

Analizę rzetelności przeprowadzono także dla wyników zebranych w badaniu właściwym (see @tbl-rtt).

```{r tbl-rtt}
result <- psych::omega(
  (df_all |> filter(research == "3a") |> select(contains("lirs")))[,1:14],
  nfactors = 3, plot = F
)

# Wyciągnięcie wartości omega
omega_value_3a <- result$omega.tot |> round(3)         # Wartość Omega total

# Wartość Alpha Cronbacha
alpha_det_3a <- alpha(df_all |> 
                     filter(research == "3a") |> 
                     select(lirs_5, lirs_8, lirs_10, lirs_11, lirs_12, lirs_13)) |>
  _$total$std.alpha |> round(3)
alpha_hrt_3a <- alpha(df_all |> 
                     filter(research == "3a") |> 
                     select(lirs_1, lirs_2, lirs_3, lirs_4)) |>
  _$total$std.alpha |> round(3)
alpha_glt_3a <- alpha(df_all |> 
                     filter(research == "3a") |> 
                     select(lirs_6, lirs_7, lirs_9, lirs_14)) |>
  _$total$std.alpha |> round(3)

#######################

result <- psych::omega(
  (df_all |> filter(research == "3b") |> select(contains("lirs")))[,1:14],
  nfactors = 3, plot = F
)

# Wyciągnięcie wartości omega
omega_value_3b <- result$omega.tot |> round(3)         # Wartość Omega total

# Wartość Alpha Cronbacha
alpha_det_3b <- alpha(df_all |> 
                     filter(research == "3b") |> 
                     select(lirs_5, lirs_8, lirs_10, lirs_11, lirs_12, lirs_13)) |>
  _$total$std.alpha |> round(3)
alpha_hrt_3b <- alpha(df_all |> 
                     filter(research == "3b") |> 
                     select(lirs_1, lirs_2, lirs_3, lirs_4)) |>
  _$total$std.alpha |> round(3)
alpha_glt_3b <- alpha(df_all |> 
                     filter(research == "3b") |> 
                     select(lirs_6, lirs_7, lirs_9, lirs_14)) |>
  _$total$std.alpha |> round(3)


# Tworzenie ramki danych z wynikami
results_table <- data.frame(
  Parameter = c("Omega Total", "Alpha Detachment", "Alpha Hurt", "Alpha Guilt"),
  Study_2 = c(omega_value, alpha_det, alpha_hrt, alpha_glt),
  Study_3a = c(omega_value_3a, alpha_det_3a, alpha_hrt_3a, alpha_glt_3a),
  Study_3b = c(omega_value_3b, alpha_det_3b, alpha_hrt_3b, alpha_glt_3b)
)

# Wyświetlenie tabeli
knitr::kable(
  results_table, align = "l", 
  col.names = c("Parameter", "Study 2", "Study 3a", "Study 3b"), 
  caption = "Porównanie wartości Omega i Alpha Cronbacha dla Study 2, 3a i 3b") |>
  kable_styling(latex_options = "HOLD_position") |> 
  kable_paper()
```

Wyniki te są zgodne z rekomendacjami Nunnally’ego i Bernsteina [-@Nunnally1994], którzy sugerują, że wartości współczynnika alfa Cronbacha powyżej 0.70 świadczą o zadowalającej rzetelności narzędzia. Dodatkowo, zastosowanie współczynnika omega McDonalda, który jest uważany za bardziej odporny na założenia dotyczące struktury danych, potwierdza stabilność wyników.
